ܥܢܐ,,pʿal,ethpʿel,paʿʿel,ethpaʿʿal,aphʿel,ettaphʿal
perfect,3MS,ܥܢܳܐ,ܐܶܬܥܢܺܝ,ܥܰܢܺܝ,ܐܶܬܥܰܢܺܝ,ܐܰܥܢܺܝ,ܐܶܬܬܰܥܢܺܝ
perfect,3FS,ܥܢܳܐܬ,ܐܶܬܥܰܢܝܰܬ,ܥܰܢܝܰܬ,ܐܶܬܥܰܢܝܰܬ,ܐܰܥܢܝܰܬ,ܐܶܬܬܰܥܢܝܰܬ
perfect,2MS,ܥܢܰܝܬ,ܐܶܬܥܢܺܝܬ,ܥܰܢܺܝܬ,ܐܶܬܥܰܢܺܝܬ,ܐܰܥܢܺܝܬ,ܐܶܬܬܰܥܢܺܝܬ
perfect,2FS,ܥܢܰܝܬܝ,ܐܶܬܥܢܺܝܬܝ,ܥܰܢܺܝܬܝ,ܐܶܬܥܰܢܺܝܬܝ,ܐܰܥܢܺܝܬܝ,ܐܶܬܬܰܥܢܺܝܬܝ
perfect,1CS,ܥܢܺܝܬ,ܐܶܬܥܰܢܺܝܬ,ܥܰܢܺܝܬ,ܐܶܬܥܰܢܺܝܬ,ܐܰܥܢܺܝܬ,ܐܶܬܬܰܥܢܺܝܬ
perfect,3MP,ܥܢܰܘ,ܐܶܬܥܢܺܝܘ,ܥܰܢܺܝܘ,ܐܶܬܥܰܢܺܝܘ,ܐܰܥܢܺܝܘ,ܐܶܬܬܰܥܢܺܝܘ
perfect,3FP,ܥܢܰܝ̈,ܐܶܬܥܢܺܝ̈,ܥܰܢܺܝ̈,ܐܶܬܥܰܢܺܝ̈,ܐܰܥܢܺܝ̈,ܐܶܬܬܰܥܢܺܝ̈
perfect,2MP,ܥܢܰܝܬܽܘܢ,ܐܶܬܥܢܺܝܬܽܘܢ,ܥܰܢܺܝܬܽܘܢ,ܐܶܬܥܰܢܺܝܬܽܘܢ,ܐܰܥܢܺܝܬܽܘܢ,ܐܶܬܬܰܥܢܺܝܬܽܘܢ
perfect,2FP,ܥܢܰܝܬ̈ܶܝܢ,ܐܶܬܥܢܺܝ̈ܬܶܝܢ,ܥܰܢܺܝܬ̈ܶܝܢ,ܐܶܬܥܰܢܺܝ̈ܬܶܝܢ,ܐܰܥܢܺܝܬ̈ܶܝܢ,ܐܶܬܬܰܥܢܺܝܬܶܝ̈ܢ
perfect,1CP,ܥܢܰܝܢ,ܐܶܬܥܢܺܝܢ,ܥܰܢܺܝܢ,ܐܶܬܥܰܢܺܝܢ,ܐܰܥܢܺܝܢ,ܐܶܬܬܰܥܢܺܝܢ
imperfect,3MS,ܢܶܥܢܶܐ,ܢܶܬܥܢܶܐ,ܢܥܰܢܶܐ,ܢܶܬܥܰܢܶܐ,ܢܰܥܢܶܐ,ܢܶܬܬܰܥܢܶܐ
imperfect,3FS,ܬܶܥܢܶܐ,ܬܶܬܥܢܶܐ,ܬܥܰܢܶܐ,ܬܶܬܥܰܢܶܐ,ܬܰܥܢܶܐ,ܬܶܬܬܰܥܢܶܐ
imperfect,2MS,ܬܶܥܢܶܐ,ܬܶܬܥܢܶܐ,ܬܥܰܢܶܐ,ܬܶܬܥܰܢܶܐ,ܬܰܥܢܶܐ,ܬܶܬܬܰܥܢܶܐ
imperfect,2FS,ܬܶܥܢܶܝܢ,ܬܶܬܥܢܶܝܢ,ܬܥܰܢܶܝܢ,ܬܶܬܥܰܢܶܝܢ,ܬܰܥܢܶܝܢ,ܬܶܬܬܰܥܢܶܝܢ
imperfect,1CS,ܐܶܥܢܶܐ,ܐܶܬܥܢܶܐ,ܐܶܥܰܢܶܐ,ܐܶܬܥܰܢܶܐ,ܐܰܥܢܶܐ,ܐܶܬܬܰܥܢܶܐ
imperfect,3MP,ܢܶܥܢܽܘܢ,ܢܶܬܥܢܽܘܢ,ܢܥܰܢܽܘܢ,ܢܶܬܥܰܢܽܘܢ,ܢܰܥܢܽܘܢ,ܢܶܬܬܰܥܢܽܘܢ
imperfect,3FP,ܢܶܥܢܝ̈ܳܢ,ܢܶܬܥܰܢܝ̈ܳܢ,ܢܥܰܢܝ̈ܳܢ,ܢܶܬܥܰܢ̈ܝܳܢ,ܢܰܥܢ̈ܳܢ,ܢܶܬܬܰܥܢ̈ܳܢ
imperfect,2MP,ܬܶܥܢܽܘܢ,ܬܶܬܥܢܽܘܢ,ܬܥܰܢܽܘܢ,ܬܶܬܥܰܢܽܘܢ,ܬܰܥܢܽܘܢ,ܬܶܬܬܰܥܢܽܘܢ
imperfect,2FP,ܬܶܥܢܝ̈ܳܢ,ܬܶܬܥܰܢܝ̈ܳܢ,ܬܥܰܢܝ̈ܳܢ,ܬܶܬܥܰܢ̈ܝܳܢ,ܬܰܥܢ̈ܳܢ,ܬܶܬܬܰܥܢ̈ܳܢ
imperfect,1CP,ܢܶܥܢܶܐ,ܢܶܬܥܢܶܐ,ܢܥܰܢܶܐ,ܢܶܬܥܰܢܶܐ,ܢܰܥܢܶܐ,ܢܶܬܬܰܥܢܶܐ
imperative,MS,ܥܢܺܝ,ܐܶܬܥܢܰܝ,ܥܰܢܳܐ,ܐܶܬܥܰܢܳܐ,ܐܰܥܢܳܐ,ܐܶܬܬܰܥܢܳܐ
imperative,FS,ܥܢܳܝ,ܐܶܬܥܢܳܝ,ܥܰܢܳܝ,ܐܶܬܥܰܢܳܝ,ܐܰܥܢܳܝ,ܐܶܬܬܰܥܢܳܝ
imperative,MP,ܥܢܰܘ,ܐܶܬܥܢܰܘ,ܥܰܢܰܘ,ܐܶܬܥܰܢܰܘ,ܐܰܥܢܰܘ,ܐܶܬܬܰܥܢܰܘ
imperative,FP,ܥܢܰ̈ܝ,ܐܶܬܥܢܳܝ̈ܶܝܢ?,ܥܰܢܳܝ̈,ܐܶܬܥܰܢܳܝ̈,ܐܰܥܢܳܝ̈,ܐܶܬܬܰܥ̈ܢܳܝ
active-participle,MS,ܥܳܢܶܐ,ܡܶܬܥܢܶܐ,ܡܥܰܢܶܐ,ܡܶܬܥܰܢܶܐ,ܡܰܥܢܶܐ,ܡܶܬܬܰܥܢܶܐ
active-participle,FS,ܥܳܢܝܳܐ,ܡܶܬܥܰܢܝܳܐ,ܡܥܰܢܝܐ,ܡܶܬܥܰܢܝܳܐ,ܡܰܥܢܝܳܐ,ܡܶܬܬܰܥܢܝܳܐ
active-participle,MP,ܥܳܢܶܝܢ,ܡܶܬܥܢܶܝܢ,ܡܥܰܢܶܝܢ,ܡܶܬܥܰܢܶܝܢ,ܡܰܥܢܶܝܢ,ܡܶܬܬܰܥܢܶܝܢ
active-participle,FP,ܥܳܢܝ̈ܳܢ,ܡܶܬܥܰܢܝ̈ܳܢ,ܡܥܰܢܝ̈ܳܢ,ܡܶܬܥܰܢ̈ܝܳܢ,ܡܰܥܢ̈ܝܳܢ,ܡܶܬܬܰܥܢ̈ܝܳܢ
passive-participle,MS,ܥܢܶܐ,,ܡܥܰܢܰܝ,,ܡܰܥܢܰܝ,
passive-participle,FS,ܥܰܢܝܳܐ,,ܡܥܰܢܝܳܐ,,ܡܰܥܢܝܳܐ,
passive-participle,MP,ܥܢܶܝܢ,,ܡܥܰܢܶܝܢ,,ܡܰܥܢܶܝܢ,
passive-participle,FP,ܥܰܢܝ̈ܳܢ,,ܡܥܰܢܝ̈ܳܢ,,ܡܰܥܢ̈ܝܳܢ,
infinitive,,ܡܶܥܢܳܐ,ܡܶܬܥܢܳܝܽܘ,ܡܥܰܢܳܝܽܘ,ܡܶܬܥܰܢܳܝܽܘ,ܡܰܥܢܳܝܽܘ,ܡܶܬܬܰܥܢܳܝܽܘ
